臺灣嘉義地方法院刑事判決　　　　　　　 94年度易字第214號
公　訴　人　臺灣嘉義地方法院檢察署檢察官
被　　　告　乙○○
上列被告因違反家庭暴力防治法案件，經檢察官提起公訴（94年
度偵字第3040號），本院判決如下：
    主  文
乙○○違反法院依家庭暴力防治法第十三條所為禁止實施家庭暴
力行為、禁止直接騷擾行為及遠離住居所之裁定，處有期徒刑伍
月，如易科罰金，以參佰元折算壹日。
    事  實
一、乙○○前因違反保護令案件，於民國93年6月30日，經本院
    以93年度簡上字第135號判決，判處有期徒刑3月，如易科罰
    金，以3百元折算1日，緩刑2年，緩刑中付保護管束確定，
    現仍在緩刑期間。其係甲○○之前夫，二人具有家庭暴力防
    治法第3條第1款規定之家庭成員關係。緣乙○○於94年2月6
    日21時許，在嘉義市○區○○里○○○路與南京路旁之興嘉
    公園門口，以三字經辱罵並徒手毆打甲○○，致甲○○受有
    頭髮（部）抓傷、頭皮痛、右下唇挫傷、左前臂挫傷、瘀血
    之傷害，因而向本院聲請核發保護令，經本院依據家庭暴力
    防治法第13條之規定，於同年3月22日，以94年度家護字第
    110號裁定核發民事通常保護令，令乙○○不得對甲○○實
    施身體或精神上不法侵害之行為，不得直接或間接對於甲○
    ○為騷擾之行為，應遠離甲○○嘉義市○○街350號之住居
    所100公尺，該保護令有效期間為1年。詎乙○○於同年3月
    29日收受上開保護令後，於上開保護令有效期間之同年5月
    21日8時30分許，仍基於違反保護令及妨害人行使權利之犯
    意，先以不詳方式損壞甲○○上開住所大門之門閂（毀損部
    分未據告訴），未經甲○○同意，無故進入屋內（無故侵入
    住宅部分未據告訴），見甲○○正在接聽行動電話，即奪下
    甲○○手上之行動電話，致其無法與友人通話，並以手蓋住
    甲○○之嘴巴及將甲○○壓倒在床上，阻止甲○○開口說話
    求救，以此強暴方式妨害甲○○行使權利，而對甲○○實施
    身體上不法侵害行為、直接騷擾行為，違反本院上開民事通
    常保護令裁定。嗣因甲○○掙脫喊叫，乙○○隨即逃離上址
    ，惟仍於同日8時40分許，在嘉義市○○街及新榮路口，為
    據報前來處理之員警當場逮捕。
二、案經嘉義市警察局第一分局報請臺灣嘉義地方法院檢察署檢
    察官偵查起訴。
    理  由
一、訊據被告乙○○固供承於上開時間進入甲○○住所，惟矢口
    否認有何違反保護令及強制之犯行，辯稱：當天是甲○○叫
    伊過去修冷氣，當時門沒有關，伊直接就進去了，沒有破壞
    甲○○住處的大門，伊把電話拿過來放在桌上，是因為甲○
    ○講電話講太久，伊趕著去工作，伊沒有用手摀住甲○○的
    嘴巴，也沒有把她壓倒在床上云云。惟查：
  (一)上開犯罪事實，業據證人甲○○於警詢時證述綦詳，並有本
    院94年度家護字第110號民事通常保護令1份在卷可考，且經
    本院調閱上開民事保護令卷宗核閱屬實，足認被告確有上揭
    犯行。
  (二)雖證人甲○○於本院審理時證稱：案發當時門閂有無閂上，
    伊記不太清楚，乙○○是直接開門進去伊家云云，然其於警
    詢時已證稱：乙○○是破壞門進入等語，且於本院審理時復
    證稱：警察當天到現場說門被撞壞掉了，伊回答說是，因為
    伊看到門內的1個門閂缺了一角等語，足見其於警詢之證詞
    並無不實，被告確有損壞大門門閂進入屋內，是其證稱被告
    是直接開門進入，尚非可採。又證人甲○○於本院審理時證
    稱：案發前幾天伊有叫乙○○5月21日到伊家修理冷氣云云
    ，惟其於警詢時係證稱：伊不知道乙○○至伊住所作何事等
    語，並未提及當日有叫被告前去修理冷氣，且被告於警詢時
    係供稱：伊要找甲○○商量孩子家庭問題云云，於偵訊時則
    供稱：伊去那裏是要跟甲○○說不要對孩子騷擾云云，均末
    提及甲○○叫其前往修理冷氣，參以當日被告若係因甲○○
    之託前往，何以不按門鈴或是叫甲○○開門，卻以損壞門閂
    之方式進入屋內，是證人甲○○於本院審理時始為上開證詞
    ，顯係臨訟迴護被告之詞，委無足採。另被告辯稱：伊沒有
    用手摀住甲○○的嘴巴，也沒有把她壓倒在床上云云，然證
    人甲○○於警詢時證稱：乙○○用手蓋住伊嘴巴、鼻子壓到
    床上，是不想讓伊開口說話喊救命等語，復於本院審理時證
    稱：乙○○跟伊發生拉扯過程中，有用手摀住伊的嘴巴，但
    當時沒有完全摀住，伊還可以喊救命，在拉扯的過程中被告
    有將伊推倒在床上，因為伊房間空間很小等語，足見被告確
    有用手蓋住甲○○嘴巴並將其壓倒在床上之行為。
  (三)綜上所述，被告前開所辯，顯係卸責之詞，不足採信。本件
    事證明確，被告犯行堪予認定。
二、按本院94年度家護字第110號民事通常保護令，係依據家庭
    暴力防治法第13條規定所為之裁定；且按家庭暴力防治法第
    2條第1、3項規定：本法所稱家庭暴力者，謂家庭成員間實
    施身體或精神上不法侵害之行為；本法所稱騷擾者，謂任何
    打擾、警告、嘲弄或辱罵他人之言語、動作或製造使人心生
    畏怖情境之行為。查被告對甲○○為上開行為，係對家庭成
    員間實施身體上不法侵害、直接騷擾行為及違反遠離甲○○
    住居所之裁定，是核被告所為，係犯家庭暴力防治法第50條
    第1款、第2款、第4款之違反保護令罪，及刑法第304條第1
    項以強暴妨害人行使權利罪。又本院所核發之民事通常保護
    令，係以一保護令命被告不得對甲○○實施身體上或精神上
    不法侵害之行為，不得直接或間接對於甲○○為騷擾之行為
    ，以及被告應遠離甲○○住居所，被告進入上揭住所，並以
    強暴方式為上開強制行為，而違反上開保護令，雖違反之內
    容有3款，惟被告之行為僅係違反同一保護令之禁止裁定，
    應僅構成家庭暴力防治法第50條一罪，公訴人於起訴書法條
    漏列家庭暴力防治法第50條第1款禁止實施家庭暴力行為、
    同條第4款遠離住居所之條文，惟經檢察官當庭補列，應併
    敘明。被告所犯違反保護令罪及強制罪二罪間，係1行為觸
    犯數罪名，為想像競合犯，應從一重論處違反保護令罪。起
    訴書認被告所犯上開二罪，犯罪各別，罪名不同，應予分論
    併罰，尚有誤會。爰審酌被告在緩刑期間猶不知悔改，視法
    律及公權力於無物，及其行為之手段，對甲○○所造成之損
    害，否認犯行之犯後態度，及經甲○○當庭表示原諒被告等
    一切情狀，量處如主文所示之刑，並諭知易科罰金之折算標
    準。
據上論斷，應依刑事訴訟法第299條第1項前段，家庭暴力防治法
第50條第1款、第2款、第4款，刑法第11條前段、第304條第1項
、第55條、第41條第1項前段，罰金罰鍰提高標準條例第1條前段
、第2條，判決如主文。
本案經檢察官李志明到庭執行職務。
中　　華　　民　　國　　94　　年　　9　　月　　30　　日
                    刑事第三庭  審判長法  官  沈福財
                                      法  官  陳仁智
                                      法  官  卓春慧
上列正本證明與原本無異。
如不服本判決，應於判決送達後10日內向本院提出上訴狀（應附
繕本）。告訴人或被害人如對於本判決不服者，應具備理由請求
檢察官上訴，其上訴期間之計算係以檢察官收受判決正本之日期
為準。
中　　華　　民　　國　　94　　年　　9　　月　　30　　日
                                      書記官  江芳耀
附錄本案論罪科刑法條全文：
家庭暴力防治法第50條：
違反法院依第十三條、第十五條所為之下列裁定者，為本法所稱之
違反保護令罪，處三年以下有期徒刑、拘役或科或併科新台幣十
萬元以下罰金︰
一  禁止實施家庭暴力行為。
二  禁止直接或間接騷擾、接觸、通話或其他連絡行為。
三  命遷出住居所。
四  遠離住居所、工作場所、學校或其他特定場所。
五  命完成加害人處遇計畫：戒癮治療、精神治療、心理輔導或其
    他治療、輔導。
刑法第304條第1項：
以強暴、脅迫使人行無義務之事或妨害人行使權利者，處三年以下
有期徒刑、拘役或三百元以下罰金。
